【裁判字號】    89,抗,364
【裁判日期】    890901
【裁判案由】    聲明異議
【裁判全文】
臺灣高等法院臺南分院刑事裁定          八十九年度抗字第三六四號         潛
      抗  告  人  甲  ○  ○
右列抗告人因肅清煙毒條例案件，不服臺灣臺南地方法院中華民國八十九年九月一日
裁定（八十九年度聲字第一五七六號），提起抗告，本院裁定如左：
      主      文
抗告駁回。
      理      由
一、本件抗告意旨略以：抗告人自假釋出獄後，甚知後悔，改過向上，不敢再吸毒，
    惟因抗告人罹患感冒於八十八年八月二十七日至同年九月十日，至新營醫院門診
    服藥四次，藥性有毒品陽性反應，而呈陽性反應，嗣接到檢察官傳票，通知受刑
    人應至檢察署報到執行假釋殘刑一年四月又二十二日，殊屬不服。至今受刑人已
    在服役當中，過著規律的生活，不再有吸毒之虞。冀望庭上暫緩不宜執行殘餘之
    徒刑，於受刑人退伍後再執行或准許繼續維持假釋云云。
二、查抗告人前因觸犯肅清煙毒條例，經法院判處有期徒刑三年十月。於執行徒刑中
    獲准假釋，於八十八年八月五日出獄。在假釋後保護管束期間之八十八年九月三
    日或前三日，又吸食第二級毒品安非他命，經臺灣臺南監獄以其違反保護管束規
    則情節重大，聲請法務部核准撤銷假釋等情，有臺灣臺南地方法院檢察署檢察官
    執行指揮書、臺灣臺南監獄報請撤銷假釋報告表在卷可稽。抗告人雖矢口否認吸
    食安非他命犯行，並謂尿液呈安非他命陽性反應係因抗告人罹患感冒期間服用新
    營醫院感冒藥所致。惟八十八年九月二日或前三日，抗告人吸食第二級毒品安非
    他命之犯行，有長榮管理學院尿液檢驗報告可稽，經臺灣臺南地方法院以八十八
    年度毒聲字第三八七九號裁定將之送觀察、勒戒，又經臺灣臺南地方法院檢察署
    檢察官將其尿液送法務部複檢，仍呈安非他命陽性反應，已可排除檢驗結果為偽
    陽性之可能，抗告人空口否認，非有理由，又抗告人於臺灣臺南地方法院檢察署
    檢察官八十八年十月二十一日傳訊時並無提及新營醫院吃藥一事，抗告人吸食第
    二級毒品安非他命之犯行，堪予認定。受刑人在假釋付保護管束期間，因吸食第
    二級毒品安非他命之犯行，違反保護管束情節重大，經典獄長報請法務部撤銷假
    釋，核與保安處執行法第七十四條之二第二款及第七十四條之三第二項規定相符
    。假釋既經撤銷，則檢察官傳喚受刑人執行所餘刑期一年四月又二十二日，核無
    不合。原審法院駁回抗告人之異議，經核並無違誤。抗告人再以尿液呈安非他命
    陽性反應係因抗告人罹患感冒期間服用新營醫院感冒藥所致為由提起抗告，為無
    理由，應予駁回。另抗告人以現正服兵役為理由請求暫緩執行，事屬執行檢察官
    權責，應向執行檢察官聲請依權責處理，併予敘明。
三、據上論斷，應依刑事訴訟法第四百十二條，裁定如主文。
中  華  民  國      八  十  九      年      十      月      十  一      日
                                臺灣高等法院臺南分院刑事第五庭
                                    審判長法官  茆    臺    雲
                                          法官  李    文    福
          法官  蔡    長    林
右正本證明與原本無異。
不得再抗告。
                                    法院書記官  李    培    薇
中  華  民  國      八  十  九      年      十      月      十  二      日


司法院資訊處製作；財團法人民間司法改革基金會備份。
